【裁判字號】    90,易,381
【裁判日期】    900615
【裁判案由】    毒品危害防制條例
【裁判全文】
臺灣臺中地方法院刑事判決                            九十年度易字第三八一號
    公  訴  人  台灣台中地方法院檢察署檢察官
    被      告  甲○○
右列被告因毒品危害防制條例案件，經檢察官提起公訴（八十九年度毒偵字第七五四
八號）及該署移送併辦審理（九十年毒偵字第一九三六號），本院判決如左：
    主  文
甲○○連續施用第二級毒品，累犯，處有期徒刑捌月。扣案之毒品安非他命壹包（毛
重零點陸公克）沒收銷燬之。
    事  實
一、甲○○曾於民國八十二年十月十七日，因違反肅清煙毒條例等罪經法院判處有期
    徒刑三年六月（施用毒品部分判處三年四月、吸用麻醉藥品部分判處五月，合併
    定執行刑三年六月），嗣與逃亡（一年六月）、侵占（八月）等罪合併定執行刑
    為五年二月，於八十七年二月三日執行完畢。復因施用毒品案件，先後經依台灣
    高等法院台中分院以職權裁定及本院以八十八年度毒聲字第四四０三號裁定送勒
    戒處所觀察、勒戒後，均無繼續施用毒品之傾向，而分別由台灣高等法院台中分
    院以八十七年度上易字第二四四四號判決免刑，及台灣台中地方法院檢察署檢察
    官以八十八年度毒偵緝字第五０號為不起訴之處分。又於八十九年一月間因三犯
    施用毒品案件，經本院於八十九年三月三十一日以八十九年易字第一０三一號判
    處有期徒刑六月確定，並令入戒治處所施以強制戒治。距甲○○竟於停止戒治付
    保護管束期間內，復基於施用第二級毒品安非他命之概括犯意，自八十九年十月
    廿五日起至九十年四月四日止，在其台中縣太平市○○○○街六巷一號住處內，
    以將第二級毒品安非他命置於吸食器內再燒烤吸其產生之煙霧方式連續施用多次
    。嗣分別（一）於八十九年十月廿五日，至台灣台中地方法院檢察署由該署觀護
    人定期採尿，而發現上情及（二）於九十年四月四日廿一時許，在台中市○○○
    路二六四巷八弄廿七號為警查獲，並扣得海洛因二小包（毛重共重四點公克，未
    據起訴）及安非他命一小包（毛重零點陸公克）。
二、案經臺灣臺中地方法院檢察署檢察官主動檢舉偵查起訴及該署移送併案審理。
    理  由
一、訊據被告甲○○對右揭犯罪事實供承不諱，而其於八十九年十月廿五日及九十年
    四月四日所採尿液，經送檢驗結果，均呈甲基安非他命陽性反應，此有台灣尖端
    先進生技醫藥股份有限公司濫用藥物尿液檢測報告及台中市衛生局檢驗尿水報告
    書各一紙附卷足稽，復有安非他命一包（毛重０．六公克）扣案可資佐證。被告
    施用第二級毒品安非他命之事證已臻明確，其犯行堪以認定。
二、核被告所為，係犯毒品危害防制條例第十條第二項之施用第二級毒品罪。被告前
    因施用毒品案件，先後二次經觀察、勒戒後，因均無繼續施用毒品傾向，分別經
    法院為免刑判決及檢察官為不起訴之處分，又因三犯施用毒品案件，經本院於八
    十九年三月三十一日以八十九年易字第一０三一號判處有期徒刑六月確定，有台
    灣高等法院被告前案紀錄表及台灣台中地方法院檢察署刑案資料查註紀錄表各一
    份在卷可按，其再犯本罪，係屬三犯以上，不適用先行裁定送觀察、勒戒之規定
    而應逕予論罪科刑，此觀毒品危害防制條例第二十條第三項前段自明。又其先後
    多次施用第二級毒品犯行，時間緊接，犯罪構成要件相同，顯係基於概括犯意反
    覆為之，應依連續犯之規定以一罪論，並加重其刑。其施用前、後持有安非他命
    之低度行為，為其後施用之高度行為所吸收，不另論罪。被告曾於八十二年十月
    十七日，因違反肅清煙毒條例等罪經法院判處有期徒刑三年六月（施用毒品部分
    判處三年四月、吸用麻醉藥品部分判處五月），嗣與逃亡（一年六月）、侵占（
    八月）等罪合併定執行刑為五年二月，於八十七年二月三日執行完畢，此有附於
    偵查卷之台灣台中地方法院檢察署刑案資料查註紀錄表可按，其於五年以內再犯
    有期徒刑以上之本罪，為累犯，應加重其刑，並遞加之。本院審酌被告有施用毒
    品之不良素行，犯罪之動機、手段，施用毒品本係自戕行為，對他人法益尚無具
    體危害，惟一再施用毒品不知悔改，及坦承犯行之犯後態度等一切情狀，量處如
    主文所示之刑。扣案之安非他命一包（毛重０．六公克），為毒品，應依毒品危
    害防制條例第十八條第一項前段規定沒收銷燬之。至於被告於九十年四月四日查
    獲之該次尚涉有施有第一級毒品海洛因之犯行，未據起訴，自應由檢察官依法辦
    理，併此敘明。
三、被告自八十九年十月廿六日起至九十年四月四日止之多次施用第二級毒品犯行（
    即九十年偵字第一九三六號移送併辦部分），雖未經檢察官提起公訴，惟與起訴
    經判決有罪部分，有連續犯之裁判上一罪關係，已如前述，為起訴效力所及，本
    院應併予審理判決，附以敘明。
據上論斷，應依刑事訴訟法第二百九十九條第一項前段，毒品危害防制條例第十條第
二項、第二十條第三項前段、第十八條第一項前段，刑法第十一條前段、第五十六條
、第四十七條，判決如主文。
中      華      民      國     九十      年      六      月    十五     日
                                     台灣台中地方法院刑事第一庭
                                          法  官  吳  進  發
右正本證明與原本無異。
如不服本判決，應於判決送達後十日內向本院提出上訴狀，上訴於臺灣高等法院臺中
分院( 須附繕本 )。
                                          書記官
中      華      民      國     九十      年      六      月   二十一    日


司法院資訊處製作；財團法人民間司法改革基金會備份。
